臺灣臺南地方法院民事裁定
111年度小上字第59號
上  訴  人  曾自發  
被上訴人    台灣電力股份有限公司新營區營業處

法定代理人  張簡宗瑜
上列當事人間請求返還不當得利事件，上訴人對於本院柳營簡易
庭民國111年4月15日110年度營小字第609號第一審小額判決提起
上訴，本院裁定如下：
    主      文
上訴駁回。
第二審訴訟費用新臺幣壹仟伍佰元由上訴人負擔。
    理      由
一、按對於小額程序之第一審裁判之上訴或抗告，非以其違背法
    令為理由，不得為之；上訴狀內應記載上訴理由，表明下列
    各款事項︰㈠原判決所違背之法令及其具體內容、㈡依訴訟資
    料可認為原判決有違背法令之具體事實；又判決不適用法規
    或適用不當者，為違背法令；有民事訴訟法第469條第1款至
    第5款所列事由時，其判決當然為違背法令；而上訴不合法
    者，第二審法院應以裁定駁回之；前開規定，於小額事件之
    上訴程序均準用之，民事訴訟法第436條之24第2項、第436
    條之25、第468條、第469條、第444條第1項前段及第436條
    之32第2項分別定有明文。次按當事人對於小額程序之第一
    審判決提起上訴，如依民事訴訟法第468條規定，以第一審
    判決有不適用法規或適用法規不當為上訴理由時，其上訴狀
    或理由書應有具體之指摘，並揭示該法規之條項或其內容，
    若係成文法以外之法則，應揭示該法則之旨趣，倘為司法院
    解釋或最高法院之判例，則應揭示該判解之字號或其內容；
    如依民事訴訟法第469條第1款至第5款所列事由提起上訴者
    ，其上訴狀或理由書應揭示合於該條款之事實，上訴狀或理
    由書如未依此項方法表明者，即難認為已對原審判決之違背
    法令有具體之指摘，其上訴自難認為合法（最高法院71年台
    上字第314號判決意旨參照）。又小額事件之上訴人如未於
    提起上訴後20日內補正合法之上訴理由書，依民事訴訟法第
    436條之32第2項準用同法第444條第1項本文及第471條第1項
    之規定，第二審法院毋庸命其補正，應逕以裁定駁回之。
二、本件上訴人上訴意旨略以：
　㈠上訴人雖於民國108年5月份起向楊育財承租台南市○○區○○段0
    0000000地號土地（下簡稱系爭土地）而為實際用電戶，然
    上訴人從事放養工作前，必須先就系爭土地進行整地、消毒
    等程序始能正式放養，故108年5月間上訴人即雇用怪手、推
    土機等工作人員整理供應養殖池水源之水庫，之後整理室内
    孵化池，109年2月底整理室外放養文蛤池之魚塭，109年3月
    間進行文蛤池曝曬、石灰消毒等作業，109年3月12、13日購
    買及安裝水龜等抽水設備，接著才開始進水至文蛤池，109
    年3月18日購買文蛤苗後正式放養在文蛤池，故108年5月1日
    至109年3月17日，上訴人根本未從事放養工作，也未使用被
    上訴人的電力設備。
　㈡依台南市○○區○○段00000000號用電明細表，108年5月28日至1
    09年3月26日，被上訴人每月均有派員前往上訴人承租之系
    爭土地查看用電情形，並記載計費度數，其中108年5月28日
    至109年2月25日，計費度數均是0，109年3月26日計費度數4
    25，由此可見，108年5月1日至109年3月17日上訴人根本未
    從事放養工作，也無使用被上訴人的電力設備，而109年3月
    18日正式放養後，即有計費度數。反之，倘於上開期間内，
    上訴人已有放養作業，必定會有使用水車等設備，電力設備
    計費度數絕對不可能是0，則當被上訴人操表人員到場查看
    時，一定會發現電力計費度數不應是0，發現有異後，亦會
    報請被上訴人到場處理，不可能放任上訴人有實際從事放養
    作業，計費度數卻仍維持0的狀況。故以被上訴人每月均會
    派員進行查詢及計費度數記載，可證108年5月1日至109年3
    月17日，上訴人並無實際從事放養工作，也無使用電力設備
    。原審對於上開資料並未詳加審酌，逕自認定上訴人未能證
    明108年5月至109年3月間無法從事養殖，進而認定上訴人應
    給付被上訴人追償之臨時電價價用及基本電費用云云，應有
    違誤。
　㈢被上訴人於109年3月20日前往系爭土地檢查，於發現電表有
    異時，即有要求上訴人陪同，當場雖有要求上訴人簽名，但
    除上訴人簽名外，電表賠償登記單及用電實地調查表記載内
    容，與被上訴人員工現場講述的内容並不一致，對此，上訴
    人於原審即有提出質疑，但被上訴人並未提出完整證據證明
    内容之真正，對於該等關乎計算賠償數額之基礎事實，實有
    再予調查之必要。又，被上訴人於查驗現場時，均有派員全
    程錄影存證，為查明事實真相，請求命被上訴人提出當天連
    續錄影畫面，以佐證上訴人在上開文件上簽名之真意，及上
    開文件内容之真正性，如此方能採為計算賠償金額之依據。
　㈣上訴聲明：⒈原審判決不利部分廢棄。⒉上項廢棄部分，被上
    訴人於一審之訴駁回。
三、經查，本件訴訟標的金額為新臺幣（下同）6萬8,289元，係
    在10萬元以下，依民事訴訟法第436條之8第1項規定，應適
    用小額訴訟程序，揆諸首揭說明，上訴人非以原判決違背法
    令為由不得提起上訴，且上訴理由依法須表明原判決所違背
    之法令及其具體內容，暨依訴訟資料可認為原判決有違背法
    令之具體事實，始符合上訴程式。本件上訴人對原判決提起
    上訴，核其上訴狀所載內容，係主張原審法院對於上訴人於
    原審所提之證據資料並未詳加審酌，逕自認定上訴人未能證
    明108年5月至109年3月間無法從事養殖，進而認定上訴人應
    給付被上訴人追償之臨時電價價用及基本電費用；並對於計
    算賠償數額及上訴人在被上訴人於查驗現場時在用電實地調
    查書上親自簽名之事實，認為有再予調查之必要。核其所指
    ，僅係對原審法院取捨證據及認定事實之職權行使為爭執，
    難認已對原判決違背法令之情事為具體之指摘。此外，本件
    上訴狀亦未表明原判決有其他違背法令之具體情形，其上訴
    即非合法。又本件上訴係於111年5月3日提起，有上訴狀上
    蓋印之收狀日期戳章可參，上訴人既未於提起上訴後20日內
    具狀補正合法之上訴理由，依前開法條及說明，本院即無庸
    命其補正，應以裁定駁回其上訴。
四、本件小額訴訟事件之上訴既經駁回，第二審訴訟費用即裁判
    費1,500元應由敗訴之上訴人負擔，爰裁定如主文第2項所示
    。
五、據上論結，本件上訴為不合法，依民事訴訟法第436條之24
    第2項、第436條之32第1項、第2項、第471條第1項、第444
    條第1項前段、第95條、第78條、第436條之19第1項，裁定
    如主文。
中　　華　　民　　國　　111 　年　　11　　月　  2   　日
                  民事第五庭  審判長法  官  葉淑儀
　　　　　　　　　
                                    法  官  陳淑卿
　　　　　　　　　　　　　　　　　　
                                    法  官  李杭倫
以上正本係照原本作成。
本裁定不得抗告。
中　　華　　民　　國　　111 　年　　11　　月　  2   　日
                                    書記官　黃怡惠